臺灣臺中地方法院小額民事判決
111年度沙小字第362號
原      告  謝傳蕓  
訴訟代理人  李淑美  
被      告  張峯琪  
上列被告因詐欺等案件（本院110年度金訴字第1118號），經原
告提起刑事附帶民事訴訟請求損害賠償（本院111年度附民字第1
92號），由本院刑事庭裁定移送，經本院於民國111年8月2日言
詞辯論終結，判決如下：
    主      文
被告應給付原告新臺幣肆萬玖仟玖佰捌拾玖元，及自民國一一一
年二月十六日起至清償日止，按週年利率百分之五計算之利息。
本判決得假執行。但被告如以新臺幣肆萬玖仟玖佰捌拾玖元為原
告供擔保後，得免為假執行。
    事實及理由
一、原告主張：（一）被告明知金融機構帳戶為個人理財之重要
    工具，如提供予不相識之人使用，極易遭人利用作為有關財
    產犯罪之工具，可能使不詳之犯罪行為人將該帳戶作為收受
    、提領特定犯罪所得使用，提領後即產生遮斷資金流動軌跡
    以逃避國家追訴、處罰之效果，竟仍不違背其本意，而基於
    幫助洗錢及幫助詐欺之不確定故意，於民國110年5月21日前
    某時以不詳方式，將其所申設兆豐國際商業銀行帳號000000
    00000號帳戶(下稱系爭兆豐銀行帳戶)及中華郵政股份有限
    公司后里義里郵局局號0000000號、帳號0000000號帳戶（下
    稱系爭郵局帳戶）之提款卡(含密碼)，提供予真實姓名年籍
    不詳之詐騙集團成員使用。嗣該詐騙集團所屬成員於取得系
    爭兆豐銀行及郵局帳戶之提款卡(含密碼)後，即共同意圖為
    自己不法之所有，基於詐欺及洗錢之犯意聯絡，冒充為網路
    賣家「誠品線上購物」及永豐銀行之客服人員，於110年5月
    21日18、19時許，撥打電話向原告佯稱網路購物時設定錯誤
    ，會自原告信用卡帳戶內多扣款項，要求原告依指示在網路
    銀行轉帳，致原告陷於錯誤，並依指示於同日19時57分許將
    新臺幣（下同）49,989元匯入系爭兆豐銀行帳戶，原告因而
    受有財產上損害計49,989元。（二）被告所為前開不法行為
    ，業由臺灣臺中地方檢察署檢察官以110年度偵字第23633號
    提起公訴，並經本院刑事庭以110年度金訴字第1118號刑事
    判決「張峯琪幫助犯洗錢防制法第十四條第一項之一般洗錢
    罪，處有期徒刑肆月，併科罰金新臺幣壹萬元，罰金如易服
    勞役，以新臺幣壹仟元折算壹日。」確定，為此爰依民法第
    184條第1項前段、第185條第1項前段提起本件訴訟等語。並
    聲明：被告應給付原告49,989元，及自起訴狀繕本送達被告
    之翌日（即111年2月16日）起至清償日止，按週年利率百分
    之5計算之利息。
二、被告未於言詞辯論期日到場，亦未提出書狀作何聲明或陳述
    以供本院審酌。　　
三、本院之判斷：
（一）原告主張上開事實，業據其提出臺灣臺中地方檢察署檢察
      官110年度偵字第23633號起訴書影本為證，並經本院依職
      權調閱本院110年度金訴字第1118號刑事卷宗審閱無訛，
      而被告經合法通知，未於言詞辯論期日到場，亦未提出書
      狀作何聲明或陳述以供審酌，是以，本院依調查證據之結
      果，堪信原告之主張為真正。
（二）按因故意或過失，不法侵害他人之權利者，負損害賠償責
      任。故意以背於善良風俗之方法，加損害於他人者亦同，
      民法第184條第1項定有明文。次按數人共同不法侵害他人
      之權利者，連帶負損害賠償責任。不能知其中孰為加害人
      者亦同。造意人及幫助人，視為共同行為人，民法第185
      條亦有明定。復按數人共同為侵權行為致加害於他人時，
      本各有賠償其損害全部之責（最高法院17年上字第107號
      民事裁判意旨參照）。查被告將系爭兆豐銀行帳戶交予真
      實姓名年籍不詳之人，而容任其所屬詐欺集團成員使用系
      爭兆豐銀行帳戶，以上開方式向原告詐取財物，致原告受
      有損害，揆諸前開說明，被告與該名真實姓名年籍不詳之
      人及其所屬詐欺集團成員應構成共同侵權行為，對於原告
      所受損害，負有連帶賠償其全部損害之責。從而，原告請
      求被告應賠償其所受財產上損害49,989元，洵屬有據，應
      予准許。
（三）另按給付有確定期限者，債務人自期限屆滿時起，負遲延
      責任；給付無確定期限者，債務人於債權人得請求給付時
      ，經其催告而未為給付，自受催告時起，負遲延責任。其
      經債權人起訴而送達訴狀，或依督促程序送達支付命令，
      或為其他相類之行為者，與催告有同一之效力，民法第22
      9條第1項、第2項分別定有明文。又按遲延之債務，以支
      付金錢為標的者，債權人得請求依法定利率計算之遲延利
      息。但約定利率較高者，仍從其約定利率；應付利息之債
      務，其利率未經約定，亦無法律可據者，週年利率為百分
      之5，民法第233條第1項、第203條亦分別明定。查原告對
      被告之侵權行為損害賠償債權，核屬無確定期限之給付，
      既經原告提起本件民事訴訟，且起訴狀繕本業於111年2月
      15日合法送達被告，有本院送達證書在卷可佐，則被告迄
      未給付，應負遲延責任，是以，原告請求自起訴狀繕本送
      達被告之翌日即111年2月16日起至清償日止，按週年利率
      百分之5計算之法定遲延利息，核無不合，應予准許。
（四）綜上所述，原告主張依侵權行為損害賠償之法律關係，請
      求被告應給付原告49,989元，及自起訴狀繕本送達被告之
      翌日（即111年2月16日）起至清償日止，按週年利率百分
      之5計算之利息，為有理由，應予准許。
四、本件依民事訴訟法第436條之20規定，應依職權宣告假執行
    。另依民事訴訟法第436條之23、第436條、第392條第2項規
    定，依職權酌定相當之擔保金額，宣告被告預供擔保而免為
    假執行。
五、本件係原告於刑事訴訟程序提起附帶民事訴訟請求損害賠償
    ，經本院刑事庭依刑事訴訟法第504條第1項規定裁定移送前
    來，依同法第504條第2項規定免納裁判費，而本院於本件審
    理期間，亦未滋生其他必要訴訟費用，自無庸為訴訟費用負
    擔之諭知，附此敘明。
中　　華　　民　　國　 111　　年　　8 　　月　　17　　日
                  沙鹿簡易庭  法  官  賴秀雯
以上正本係照原本作成。
如不服本判決，應於送達後20日內，以判決違背法令為理由，向
本院提出上訴狀並表明上訴理由（上訴理由應表明一、原判決所
違背之法令及其具體內容；二、依訴訟資料可認為原判決有違背
法令之具體事實），如於本判決宣示後送達前提起上訴者，應於
判決送達後20日內補提上訴理由書（須附繕本）。如委任律師提
起上訴者，應一併繳納上訴審裁判費。
中　　華　　民　　國　 111　　年　　8　　月　 　17　　日
                              書記官  陳任鈞